臺灣高等法院臺中分院刑事判決　　　 100年度上易字第1237號
上　訴　人
即　被　告　李坤榮
上列上訴人因詐欺案件，不服臺灣臺中地方法院100 年度易字第
2179 號中華民國100年8月8日第一審判決（起訴案號：臺灣臺中
地方法院檢察署100年度偵字第9987、10610號），提起上訴，本
院判決如下：
    主  文
上訴駁回。
    理  由
一、按不服地方法院之第一審判決而上訴者，須提出上訴書狀，
    並應敘述具體理由，此為上訴必備之程式；其所提出之書狀
    未敘述上訴理由，或僅曾以言詞陳述上訴理由者，均應於上
    訴期間屆滿後二十日內補提理由書於第一審法院；第一審法
    院經形式審查，認逾期未補提上訴理由者，應定期間命補正
    ，逾期未補正者，為上訴不合法律上之程式，應以裁定駁回
    ，如第一審法院未以裁定駁回，第二審法院應以上訴不合法
    律上之程式判決駁回；倘已提出上訴理由，但所提非屬具體
    理由者，則由第二審法院以上訴不合法律上之程式，判決駁
    回；以上於刑事訴訟法第350條、第361條、第362條、第367
    條定有明文。而所謂「具體理由」，必係依據卷內既有訴訟
    資料或提出新事證，指摘或表明第一審判決有何採證認事、
    用法或量刑等足以影響判決本旨之不當或違法，而構成應予
    撤銷之理由，始克當之；倘僅泛言原判決認定事實錯誤、違
    背法令、量刑失之過重或輕縱，而未依上揭意旨指出具體事
    由，或形式上雖已指出具體事由，然該事由縱使屬實，亦不
    足以認為原判決有何不當或違法者，皆難謂係具體理由（最
    高法院97年台上字第892號刑事判決意旨參照）。
二、本案上訴人即被告李坤榮（下稱被告）不服原審判決，認判
    刑過重提起上訴，其上訴狀所載理由略以：(一)被告於警訊時
    均已自白且坦承不諱，絕無浪費任何司法資源，理應將其刑
    期減之。(二)被告於警訊開始至法庭之上均具實以報，且犯後
    深感後悔，並不如判決書上所云之態度尚可，應當視之為態
    度良好才對，理應將其刑期減之。(三)被告因一時失業，且受
    他人利誘，導致一時一念之差，犯下不可原諒之罪行，但被
    告之犯意乃因家中母親年邁且身體不好，需要被告長期照顧
    ，且家中尚有一兒一女尚在讀書，全都需由被告一個人承擔
    照料生活所需，由此可見此犯意乃情有可原之處，應當將其
    刑期減之云云。
三、本件原審以被告犯5次詐欺取財罪事證明確，且係共同正犯
    ，審酌被告所為嚴重擾亂金融交易秩序及阻礙國家偵查追緝
    之行使，並詐取被害人財物，使被害人受有財產上損失，暨
    其智識、犯罪目的、手段、犯罪所得（5次犯罪所得分別為
    新台幣6萬元、9萬元、2萬元、7萬8千元、1萬元），犯後坦
    承犯行等一切情狀，各量處有期徒刑9月、10月、7月、9月
    、7 月，及合併定其應執行之刑有期徒刑1年9月，核屬適當
    ，並無違誤。本案被告之上訴意旨並未依據卷內既有訴訟資
    料或提出新事證，指摘或表明第一審判決有何採證認事、用
    法或量刑等足以影響判決本旨之不當或違法，仍以上開情詞
    指摘原判決對其判罪不當而提起上訴，依其所提出之上訴理
    由尚不足以認為原判決有何不當或違法，顯非屬具體理由，
    核之上揭說明，應認其上訴違背法律上之程式，應予以駁回
    ，並不經言詞辯論為之。
四、依刑事訴訟法第367條前段、第372條判決如主文。
中    華    民    國    100    年    9    月    27    日
            刑事第三庭    審判長法  官  王  增  瑜
                                法  官  曾  佩  琦
                                法  官  李  悌  愷
上列正本證明與原本無異。
不得上訴。
                                書記官  陳  妙  瑋
中    華    民    國    100    年    9    月    27    日